【裁判字號】    99,交聲,1219
【裁判日期】    991126
【裁判案由】    聲明異議
【裁判全文】
臺灣彰化地方法院交通事件裁定        99年度交聲字第1219號
原處分機關  交通部公路總局臺中區監理所彰化監理站
異 議 人 即
受 處 分 人  吳麗文
上列異議人即受處分人因違反道路交通管理處罰條例案件，對於
交通部公路總局臺中區監理所彰化監理站民國99年10月25日所為
之處分（原處分案號：彰監四字第裁64—GOH229680 號），聲明
異議，本院裁定如下：
    主  文
異議駁回。
    理  由
一、原處分意旨略以：異議人即受處分人（下稱異議人）吳麗文
    於民國99年8 月12日17時24分許，駕駛車牌號碼Y7─1437號
    自用一般小客貨車，行經臺中市○○路西林巷因「闖紅燈」
    之違規，為臺中市警察局交通隊警員以中市警交字第GOH229
    680 號舉發違反道路交通管理事件通知單依法舉發，並於99
    年10月25日以彰監四字第裁64—GOH229680 號裁決書，裁處
    罰鍰新臺幣（下同）2,700 元，並記違規點數3 點，於法應
    無不合等語。
二、聲明異議意旨略以：照片中的黃燈時間為3.03秒，問黃燈變
    紅燈的間距為幾秒（2 秒、3 秒或5 秒）才會感應測照。如
    果黃燈在3 秒內變紅燈，那麼車已通過白線外又何來違規。
    又A 、B 兩圖中，以時速看來，距離不到10公尺，時速竟能
    從零開始開至46公里（能否），為此聲明異議等語。
三、按汽車駕駛人，行經有燈光號誌管制之交岔路口闖紅燈者，
    處1,800 元以上5,400 元以下罰鍰；汽車駕駛人有同條例第
    53條情形者，除依原條例處罰鍰外，並記違規點數3 點，道
    路交通管理處罰條例第53條第1 項、第63條第1 項第3 款分
    別定有明文。又依違反道路交通管理事件統一裁罰基準及處
    理細則第2 條及裁罰基本表，小型車汽車駕駛人，行經有燈
    光號誌管制之交岔路口闖紅燈，期限內繳納或到案聽候裁決
    者，裁罰2,700 元。次按汽車行駛至交岔路口，其行進、轉
    彎，應遵守燈光號誌或交通警察之指示，道路交通安全規則
    第102 條第1 項第1 款亦定有明文。次按行車管制號誌顯示
    為圓形紅燈者，其意義為車輛禁止通行，不得超越停止線或
    進入路口，道路交通標誌標線號誌設置規則第206 條定有明
    文。故汽機車駕駛人行進至有燈光號誌管制之交岔路口，其
    行進、轉彎應遵守燈光號誌之指示，而燈光號誌顯示為圓形
    紅燈之情形下，不論有無往來車輛，即應停止於停止線前，
    而不得有超越停止線、進入路口之行為，否則即屬道路交通
    法規所定義之「闖紅燈」行為，而應受罰。
四、經查：
  (一)異議人於前揭時、地，駕駛車牌號碼Y7─1437號自用一般小
    客貨車行經有燈光號誌管制之交叉路口，因「闖紅燈」之違
    規為警逕行舉發，再經原處分機關依法裁罰之事實，有上開
    舉發通知單、裁決書各1 紙、違規照片2 張附卷可稽。
  (二)異議人雖以上開理由提出異議，惟：
  1.本院細核異議人所提出舉發通知單所附之舉發照片2 張，其
    上有車牌號碼Y7─1437號自用小客貨車正在通過時交岔路口
    ，當時該自用小客貨車之行向號誌為紅燈；再依兩張照片上
    顯示之拍照儀器資訊，異議人所駕駛之自用小客貨車係於紅
    燈亮起後1.59秒，遭拍第一張照片，當時該自用小賀貨車車
    速為時速50公里，車身甫完全超過自己車道之停止線，後輪
    距離停止線不到1 公尺，前輪則壓在人行斑馬線上，對向車
    道則有兩部車併排停在其車道之停止線前；嗣於紅燈亮起後
    2.49秒，遭拍第二張照片，當時該自用小客貨車正以時速46
    公里之速度，穿越該交岔路口，車身位置仍在交岔路口內，
    前輪則約在交岔路口另一端之人行斑馬線上，對向車道仍有
    上揭兩部車併排停在其車道之停止線前；可知異議人所駕駛
    之自用小客貨車，於紅燈亮起後1.59秒迄2.49秒間，確實於
    紅燈之號誌下，行使穿越臺中市○○路與西林巷之交岔路口
    。有
  2.茲疑問者，為「異議人於該交岔路口其行向車道之紅燈亮起
    時，其自用小客貨車之位置在何處？是否於紅燈亮起後始越
    過停止線，進入交岔路口？」。查以時速50公里計算，每秒
    行進之距離為13.88 公尺（50,000公尺÷3,600 秒＝13.88
    公尺），若以時速46公里計算，每秒可行進之距離約為12.7
    7 公尺（46,000公尺÷3,600 秒＝12.77 公尺）。則以異議
    人所駕駛之自用小客貨車車身長約5 公尺，遭拍第一張照片
    時車身甫完全超過停止線計算回推，其於紅燈亮起時，車頭
    前端不但應尚未到達停止線，距離停止線更有17公尺遠（1.
    59秒×13 .88公尺－5 公尺＝17公尺）；另以其於第一、二
    張照片行駛之時間0.9 秒、時速46公里計算，行駛之距離約
    11.49 公尺（0.9 秒×12.77 公尺＝11.49 公尺），亦核與
    異議人所駕駛之自用小客貨車行進距離相當【按依照片所示
    ，異議人於0.9 秒間行進之距離約兩個自用小客貨車之長度
    】。
  3.又依卷附臺中市警察局99年10月5 日中市警交字第09900768
    89號函說明及附件感應式線圈闖紅燈裝備工作原理圖示，須
    車輛連續通過第一、第二線圈後，始會啟動照像裝置拍下第
    一張照片，並於拍攝第一帳照片後0.8 秒至1 秒拍下第二張
    照片，亦與本件卷附兩張舉發照片拍攝之時間差相符。
  4.可知，異議人於其行向車道之紅燈亮起時，距離交岔路口之
    停止線應尚有17公尺，然其卻未停車，仍繼續往前行駛，而
    於紅燈號誌亮起超過1 秒後，以時速50公里之速度通過停止
    線，且持續行駛穿越交岔路口，致遭電腦自動照相機拍下卷
    附兩張照片之事實，即堪確定。是異議人上開辯解，洵非可
    採。
五、綜上所述，異議人確有於上揭時、地行經有燈光號誌管制交
    叉路口闖越紅燈之違規行為，從而，原處分機關依道路交通
    管理處罰條例第53條第1 項之規定，裁處異議人2,700 元罰
    鍰並記違規點數3 點，核無違誤，本件異議人之異議為無理
    由，應予駁回。
六、據上論斷，應依道路交通案件處理辦法第l9條，裁定如主文
    。
中    華    民    國    99    年    11    月    26     日
                   交通法庭     法  官  吳永梁
以上正本證明與原本無異。
如不服本裁定，應於裁定送達後五日內向本院提出抗告狀( 須附
繕本) 。
中    華    民    國    99    年    11    月    26    日
                                書記官  許原嘉

司法院資訊處製作；財團法人民間司法改革基金會備份。
